Yuri Dimitre Dias de Faria

Rua Xavante - 401 - Manoel Valinhas 📞 (37) 99155-4839 💌 yuri.d.d.faria@gmail.com

PERFIL

Sou um estudante de Engenharia de Computação pelo Centro Federal de Educação Tecnológica de Minas Gerais com interesse nas áreas de Inteligência Artificial, com foco em Sistemas Fuzzy e Aprendizado de Máquina, Pesquisa Operacional, Sistemas Operacionais e Sistemas Distribuídos. Sou entusiasta do software livre e/ou Open Source e tenho experiência em desenvolvimento mobile utilizando Flutter, desenvolvimento Web utilizando a plataforma Node e Flutter para criação de aplicações, com enfoque em desenvolvimento utilizando C++. Além disso, tenho experiência como programador de microcontroladores para IoT (Arduino).

Destaco minha experiência como ex-docente do corpo do Diretório Acadêmico (2019) pelo CEFET-MG, iniciação científica na área de Inteligência Artificial, construindo o chatbot para o auxílio do uso da plataforma acadêmica pelos discentes e docentes, além de ter sido monitor da disciplina Algoritmo e Estrutura de Dados I e Laboratório Algoritmo e Estrutura de Dados nos anos de 2021 e 2022.

Também fui projetista eletrônico e programador pela equipe Estudos em Robótica e Automação (ERA) pela categoria SEK, utilizando a plataforma Mindstorm EV3 em conjunto com o framework Java Lejos. Participei da LARC/CBR 2019 onde conseguimos o quinto lugar na estreia da equipe. Além disso, sou co-fundador e atual competidor pelo núcleo de programação competitiva Cefet++, pela equipe Technomancers. Fomos medalhistas na IX Maratona Mineira de Programação na categoria de equipe revelação e participamos da XXVII Maratona SBC de Programação.

Meu perfil no Github pode ser acessado em https://github.com/Numb4r e meu trabalho com a equipe Cefet++ pode ser encontrado em https://cefetplusplus.github.io/.

FORMAÇÃO ACADÊMICA

Ensino Médio2014 – 2016
CEFET-MG - Centro Federal de Educação Tecnológica de Minas Gerais
Divinópolis

Ensino Técnico - Informática

CEFET-MG - Centro Federal de Educação Tecnológica de Minas Gerais

Engenharia de Computação

CEFET-MG - Centro Federal de Educação Tecnológica de Minas Gerais

2014 – 2016 Divinópolis

2019 – Presente Divinópolis

HABILIDADES

- Informática
- Algoritmos
- Redes de Computadores
- Scrum
- Javascripts
- Inteligência Artificial
- IOT
- C/C++
- Flutter
- Python

EXPERIÊNCIA

Competidor maratonista 2022

CEFET-MG - Centro Federal de Educação Tecnológica de Minas Gerais Eu ocupo atualmente a posição de competidor maratonista pelo projeto CEFET++, integrando a equipe Technomancers. 2022 – Presente

Monitor 07/2022 - 09/2022

CEFET-MG - Centro Federal de Educação Tecnológica de Minas Gerais Eu ocupei a posição de Monitor nas disciplinas de Algoritmos e Estrutura de Dados I e Laboratório de Algoritmo e Estrutura de Dados I.

Monitor 07/2021 - 08/2021

CEFET-MG - Centro Federal de Educação Tecnológica de Minas Gerais Eu ocupei a posição de Monitor nas disciplinas de Algoritmos e Estrutura de Dados I e Laboratório de Algoritmo e Estrutura de Dados I.

Desenvolvedor de inteligência artificial

08/2020 - 07/2021

CEFET-MG - Centro Federal de Educação Tecnológica de Minas Gerais

Eu atuei como Bolsista Voluntário de Iniciação Científica pelo Centro Federal de Educação Tecnológica de Minas Gerais, tendo realizado minhas atividades na área de Inteligência Artificial. O objetivo do projeto foi desenvolver um chatbot capaz de auxiliar discentes e docentes na utilização do site da instituição, bem como fornecer informações úteis sobre COVID-19 durante a pandemia. Eu atuei como Bolsista Voluntário de Iniciação Científica pelo Centro Federal de Educação Tecnológica de Minas Gerais, tendo realizado minhas atividades na área de Inteligência Artificial. O objetivo do projeto foi desenvolver um chatbot capaz de auxiliar discentes e docentes na utilização do site da instituição, bem como fornecer informações úteis sobre COVID-19 durante a pandemia.

Docente Diretório acadêmico 2019

CEFET-MG - Centro Federal de Educação Tecnológica de Minas Gerais

Eu desempenhei a função de Docente do Diretório Acadêmico na instituição Centro Federal de Educação Tecnológica de Minas Gerais, ocupando o cargo de Diretor Associado da Engenharia da Computação.

Projetista eletrônico 2019

CEFET-MG - Centro Federal de Educação Tecnológica de Minas Gerais Eu ocupei a posição de Projetista Eletrônico na equipe de robótica ERA - SEK, onde fui responsável por aplicar meus conhecimentos em programação JAVA Lejos e mecânica para robôs Mindstorms EV3. Durante meu trabalho na equipe, participei da Competição Latino Americana e Brasileira de Robótica (LARC/CBR 2019) na categoria IEEE Standard Educational Kit (SEK).

LANGUAGES

• Português Inglês

PROJETOS

CEFET++: Equipe de Programação Competitiva *⊘* 2022 - present

ERA - Estudos em Robótica e Automação 🔗 2019 - 2022

CURSOS

Criação de Apps Android/IOS/Web com Flutter - 5 cursos em 1 🔗 2022

Learn Assembly Language by Making Games for the Atari 2600 € 2022 Udemy

QT 5 C+= GUI Development For Beginners: The Fundamentals @ 2022

Python for Penetration Testers 🔗 Udemy

Complete Modern C++(C++11/14/17) *⊘* 2020

Learn The Fundamentals of 2D Game Engines with C++ SDL & Lua ∅

Udemy

Fundamentos de Expressões Regulares (Regex) 🔗 2020 Udemy

PREMIAÇÕES

Competição Latino Americana e Brasileira de Robótica (LARC/CBR 2019	
Menção honrosa	2020
Menção honrosa XXVII Maratona SBC de Programação	2022
Equipe Revelação IX Maratona Mineira de Programação	2022

REFERENCIAS

Michel Pires da Silva, Professor, CEFET-MG - Centro Federal de Educação Tecnológica de Minas Gerais **André L. Maravilha**, *Professor*, CEFET-MG - Centro Federal de Educação Tecnológica de Minas Gerais